# 资本公积对个别股东定向转增

提问人：song2003921 时间：2018-04-17 22:40:58
请问陈老师@chenyiwei 甲公司有多个股东，其中A为大股东，出资包括无形资产、货币资金。 2015 年，公司股东一致同意以资本公积定向对A转增，其他股东放弃转增权利。 1 年后，股东会同意，G以现金增资，公司以资本公积定向对A转增，其他股东放弃转增权利。 请问，这 2 次资本公积转增是否存在瑕疵？从审计的角度，需要注意什么事项？ 谢谢！

回答人：chenyiwei
法律上对以资本公积对某一股东定向转增的做法没有禁止性规定，以前股权分置改革中也出现过上市公司以资本公积向流通股股东定向转增股本作为股改对价的情况。这实际上相当于其他股东放弃资本公积份额。建议： 1 、获取律师的法律意见书； 2 、关注股东会决议、股东协议等相关文件是否齐备； 3 、关注大股东合并报表层面的处理是否按权益性交易原则，将少数股东放弃的权益增加资本公积，个别报表层面是否不做处理； 4 、关注股东之间让渡利益的税务问题，必要时咨询税务专业人士意见。

提问人：mjqsmx 时间：2018-04-19 17:06:15
有限公司没限制，股份公司不可以把？同股同权，不能约定部分转增吧？

回答人：chenyiwei
以前在上市公司股权分置改革时有过这类做法，但此后就没有过。